# 对进入注销清算结算子公司投资报表列示问题

提问人：691071920 时间：2022-04-01 06:31:38
子公司进入注销清算流程，已由管理人接手，目前状态已不符合长投特征，想问一下，如果不计入长投，是不是可以作为金融资产，计入其他权益工具投资呢，即指定为以公允价值计量且其变动计入其他综合收益的非交易性权益工具投资。恳请陈版主指教

回答人：chenyiwei
一般是作为以公允价值计量且其变动计入当期损益的金融资产。由于破产清算状况下通常无剩余净资产可供分配给股东，故其公允价值为零。
如果是股东自主进行的清算，则母公司未丧失对被清算子公司的控制权，应继续作为长期股权投资按成本法核算，并且将其继续保留在合并报表范围内。